臺灣臺北地方法院刑事判決　　　　　　　99年度訴字第2003號
公　訴　人　臺灣臺北地方法院檢察署檢察官
被　　　告　吳永福
輔　佐　人　楊蘇金草
指定辯護人　林智群律師
上列被告因違反毒品危害防制條例案件，經檢察官提起公訴（99
年度偵字第25337號），本院判決如下：
    主  文
吳永福明知為禁藥，而轉讓，累犯，處有期徒刑捌月。扣案之甲
基安非他命殘渣袋壹只（內含微量無法秤重且無法析離之第二級
毒品甲基安非他命），沒收。
    事  實
一、吳永福前於民國96年間，因詐欺案件，經本院於96年5 月2
    日以96年度簡字第910 號判處有期徒刑3 月確定，前開案件
    之刑，再經本院以96年度聲減字第88號裁定減刑為有期徒刑
    1 月又15日，其於96年6 月5 日入監服刑，於96年7 月20日
    執行完畢出監。詎不知警惕，其明知甲基安非他命業經行政
    院衛生署公告列為禁藥管理，亦為毒品危害防制條例第2 條
    第2 項第2 款所定之第二級毒品，不得轉讓，竟基於轉讓禁
    藥之犯意，於99年11月7 日晚間8 時許，在臺北市萬華區○
    ○○○路、西瀕青年路、南靠水源路、北向青年路之青年公
    園之3 號門附近，將其於不詳時地所取得之第二級毒品（禁
    藥）甲基安非他命（無法證明數量已達淨重10公克以上）以
    原價新臺幣（下同）300 元轉讓予蔡崇榮，並將其所有之玻
    璃球吸食器贈送予蔡崇榮。嗣警於同日晚間10時許，在上址
    青年公園之45號公廁內，當場查獲蔡崇榮與簡銘良共同施用
    前開吳永福所轉讓之甲基安非他命，吳永福則在公廁外把風
    ，經其等同意搜索，扣得已屬蔡崇榮所有之甲基安非他命殘
    渣袋1 只（其內甲基安非他命因微量而無法析離秤重）及玻
    璃球吸食器1 只，始悉上情。
二、案經臺北市政府警察局萬華分局報請臺灣臺北地方法院檢察
    署檢察官偵查起訴。
    理  由
一、證據能力方面
(一)按被告以外之人於偵查中向檢察官所為之陳述，除顯有不可
    信之情況者外，得為證據，刑事訴訟法第159 條之1 第2 項
    定有明文。證人蔡崇榮、簡銘良於檢察官偵查中經具結後所
    為之陳述，查無顯不可信之情況，被告及辯護人亦未指出並
    證明上開證人之證言有何顯不可信之情況，依刑事訴訟法第
    159 條之1 第2 項規定，上開證人於檢察官訊問時經具結後
    所為之證述，當具證據能力。
(二)再按被告以外之人於審判外之言詞或書面陳述，除法律有規
    定者外，不得作為證據；又被告以外之人於審判外之陳述，
    雖不符合刑事訴訟法第159 條之1 至第159 條之4 之規定，
    而經當事人於審判程序同意作為證據，法院審酌該言詞陳述
    或書面陳述作成時之情況，認為適當者，亦得為證據，而當
    事人、代理人或辯護人於法院調查證據時，知有上開不得為
    證據之情形，而未於言詞辯論終結前聲明異議者，視有前項
    之同意，刑事訴訟法第159 條第1 項及第159 條之5 分別定
    有明文。查證人蔡崇榮、簡銘良於警詢中所為之陳述，雖為
    被告以外之人於審判外之言詞陳述，然經本院於審判程序提
    示予被告及辯護人並告以要旨，經被告及辯護人均表示無意
    見，且未聲明異議，又本院審酌上開證人警詢筆錄之記載及
    製作過程，係採一問一答之方式製作筆錄，過程中可清晰聽
    見員警詢問問題時語氣和緩，證人蔡崇榮、簡銘良亦均立即
    、明確、清楚回答員警之問題，其間無不正取供之情事，此
    有本院100 年12月9 日勘驗筆錄附卷可稽（見本院99年度訴
    字第2003號卷卷二第26頁至第47頁）且證人於警詢時並無具
    結之可能，故就此等審判外言詞陳述作成時之情況，應認為
    適當，依前揭法條意旨，得援為本案證據。
(三)另按「被告以外之人於審判外之言詞或書面陳述，除法律有
    規定者外，不得作為證據」，刑事訴訟法第159 條第1 項固
    定有明文，然「鑑定之經過及其結果，應命鑑定人以言詞或
    『書面』報告」，同法第206 條第1 項亦規定甚明，是鑑定
    人以書面為鑑定報告提出於法院，依刑事訴訟法第159 條第
    1 項立法理由及同法第206 條第1 項規定，即具有證據能力
    。又法院或檢察官得囑託醫院、學校或其他相當之機關、團
    體為鑑定，或審查他人之鑑定，並準用第203 條至第206 條
    之1 之規定，刑事訴訟法第208 條第1 項亦定有明文。依此
    ，檢察官對於偵查中之案件認須實施鑑定者，固應就具體個
    案，選任鑑定人或囑託鑑定機關（團體）為之；但對於司法
    警察機關調查中之案件，或有量大或急迫之情形，為因應實
    務之現實需求，如檢察官針對該類案件之性質（例如：查扣
    之毒品必須檢驗其成分、對於施用毒品之犯罪嫌疑人必須檢
    驗其體內有無毒品代謝反應、對於查扣之槍砲彈藥必須檢驗
    有無殺傷力、對於違反野生動物保育法案件必須鑑定是否屬
    於保育類動物案件等），認為當然有鑑定之必要者，經參考
    法務部92年5 月20日法檢字第092080203 號函送之法務部「
    因應刑事訴訟法修正工作小組」研討之刑事訴訟法修正相關
    議題第21則之共識結論，以及臺灣高等法院於92年8 月1 日
    舉行之刑事訴訟法新制法律問題研討會第三則法律問題研討
    結果之多數說（載於司法院92年8 月印行「刑事訴訟法新制
    法律問題彙編」第15頁至第18頁），基於檢察一體原則，得
    由該管檢察長對於轄區內之案件，以事前概括選任鑑定人或
    囑託鑑定機關（團體）之方式，俾便轄區內之司法警察官、
    司法警察對於調查中之此類案件，得即時送請事前已選任之
    鑑定人或囑託之鑑定機關（團體）實施鑑定，該鑑定人或鑑
    定機關（團體）亦應視同受承辦檢察官所選任或囑託而執行
    鑑定業務，其等出具之書面鑑定報告應屬刑事訴訟法第206
    條所定之傳聞例外，當具有證據能力（法務部92年9 月1 日
    法檢字第0920035083號函可供參照）。從而，本件證人蔡崇
    榮、簡銘良經警採集之尿液，係經由查獲之警察單位依先前
    轄區檢察署檢察長事前概括選任之鑑定機關即臺灣尖端先進
    生技醫藥股份有限公司實施鑑定，則該鑑定機關所出具之濫
    用藥物檢驗報告自具有證據能力。
(四)又本院下列所引用之書證（臺北市政府警察局萬華分局毒品
    初步鑑驗報告單、臺北市政府警察局萬華分局照片、自願受
    搜索同意書、權利告知書、臺北市政府警察局萬華分局青年
    路派出所搜索、扣押筆錄、扣押物品目錄表、臺北市政府警
    察局萬華分局青年路派出所扣押物品收據/ 無應扣押之物證
    明書、臺北市政府警察局偵辦毒品案件尿液檢體委驗單），
    核與本案事實具有關聯性，且查無事證足認有違背法定程序
    或經偽造、變造所取得，具有可信性，而檢察官、被告、辯
    護人對上開書證之證據能力均不爭執，且經本院審理時逐一
    提示並告以要旨，於本件言詞辯論終結前亦未為聲明異議，
    依刑事訴訟法第159 條之5 規定，視為已有將該等傳聞證據
    採為證據之同意，堪認均有證據能力。
二、事實認定方面
(一)查安非他命與甲基安非他命均屬第二級之安非他命類毒品，
    二者雖多為硫酸鹽或鹽酸鹽，可溶於水，為白色、略帶苦味
    之結晶，但使用劑量及致死劑量，仍屬有別，且目前國內發
    現者都為甲基安非他命之鹽酸鹽，此有行政院衛生署管制藥
    品管理局93年2 月9 日管宣字第0930001092號函可資參照，
    ，是本件被告吳永福、證人或相關事證所稱安非他命應均係
    甲基安非他命，先予敘明。
(二)訊據被告就事實欄所示之轉讓第二級毒品甲基安非他命犯行
    坦承不諱（見本院99年度訴字第2003號卷卷二第55頁），核
    與證人蔡崇榮於警詢時證稱：警方於99年11月7 日晚間10
    時許，在青年公園第45號廁所內查獲伊與簡銘良吸食安非他
    命，該安非他命及其施用安非他命之吸食器1 組均是於當日
    晚間8 時許，在青年公園3 號門附近向被告以新臺幣（下同
    ）300 元購得等語（見臺灣臺北地方法院檢察署99年度偵字
    第25337 號偵查卷宗第14頁至第15頁），其於偵訊時結證：
    毒品是跟吳永福買的，99年11月7 日晚間8 時許，在青年公
    園3 號門門口，伊以300 元向被告購買，被告當場給伊1 小
    包安非他命及吸食器等語（見同上偵卷第81頁至第82頁）；
    證人簡銘良於警詢時證稱：警方於99年11月7 日晚間10時許
    ，在青年公園第45號廁所內查獲伊與蔡崇榮吸食安非他命，
    安非他命及安非他命吸食器1 組均是蔡崇榮的，是蔡崇榮於
    當日晚間8 時許，在青年公園3 號門附近以300 元向被告購
    得，伊全程都在場等語（見同上偵卷第24頁），其於偵訊時
    結稱：現場的殘渣袋及吸食器都是蔡崇榮的，毒品是被告給
    蔡崇榮的，蔡崇榮於晚上8 時在青年公園3 號門附近，蔡崇
    榮給被告300 元，被告給蔡崇榮安非他命1 小包及吸食器，
    伊有在場等語（見同上偵卷第82頁）相符一致，並有卷附臺
    北市政府警察局萬華分局照片、自願受搜索同意書、臺北市
    政府警察局萬華分局青年路派出所搜索、扣押筆錄、扣押物
    品目錄表、臺北市政府警察局萬華分局青年路派出所扣押物
    品收據/ 無應扣押之物證明書各1 份等在卷可參（見同上偵
    卷第39頁、第40頁、第42頁至第44頁、第45頁至第49頁、第
    96頁至第101 頁）。另員警查獲證人蔡崇榮、簡銘良時，於
    現場查扣毒品殘渣袋，經初步檢驗，呈安非他命陽性反應，
    此有臺北市政府警察局萬華分局毒品初步鑑驗報告單1 份附
    卷足參（見同上偵卷第39頁），而證人蔡崇榮、簡銘良於案
    發後，經警採尿送臺灣尖端先進生技醫藥股份有限公司檢驗
    結果，確呈安非他命及甲基安非他命陽性反應，此有臺北市
    政府警察局偵辦毒品案件尿液檢體委驗單、臺灣尖端先進生
    技醫藥股份有限公司99年11月17日濫用藥物檢定報告各2 紙
    在卷可參（見同上偵卷第96頁、第97頁、第99頁、第100 頁
    ），足認被告如事實欄所示轉讓予證人蔡崇榮之物，確為第
    二級毒品甲基安非他命無疑。
(三)辯護人雖以：扣案毒品殘渣袋，經鑑定結果並無指紋，故毒
    品被告並未經手，被告應屬無罪。再者，證人蔡崇榮於警詢
    、偵訊之證述與被告有利益衝突，證詞不可採，證人簡銘良
    於警詢、偵訊之證詞可信度不高等語，為被告辯護。然查：
  1.本件如事實欄所示第二級毒品之甲基安非他命確由被告轉讓
    予證人蔡崇榮及簡銘良乙節，業經證人蔡崇榮、簡銘良於警
    詢、偵訊時證述至為明確，已說明如上。另依證人蔡崇榮、
    簡銘良於警詢時證稱，扣案毒品殘渣袋於證人蔡崇榮發現員
    警盤查時，由證人蔡崇榮先丟入廁所馬桶並沖入，在發現無
    發沖入，再將之丟棄至隔壁廁所（見同上偵卷第18頁、第24
    頁），是扣案之毒品殘渣袋可能肇因證人蔡崇榮之丟棄而導
    致跡證滅失，故未驗出被告之指紋，此核屬常情。
  2.又證人蔡崇榮於警詢、偵訊時已自承其有施用第二級毒品甲
    基安非他命，甚且被告於警詢、偵訊時亦自稱其有販賣毒品
    予證人蔡崇榮，其等間難認有何利益衝突可言。另證人簡銘
    良於本院審理時雖翻異前詞，惟觀諸證人簡銘良於本院審理
    時所為證述，就事實發生時間序列、相關人士及行為等，所
    述前後矛盾不一，實難資為有利被告之認定。復觀諸其等經
    警查獲時，員警已告知於警詢時得保持緘默，無須違背自己
    而為陳述、得選任辯護人、得請求調查有利之證據之權利，
    此有蔡崇榮、簡銘良之臺北市政府萬華分局權利告知書在卷
    足參（各見同上偵卷第50頁、第53頁），且其等於偵訊時均
    經檢察官告知偽證罪之處罰後，朗讀結文後簽名具結，此亦
    有偵訊筆錄及其等二人之證人結文附卷可佐（分別見同上偵
    卷第81頁反面、第82頁反面、第83頁反面、第84頁），而經
    本院勘驗證人蔡崇榮、簡銘良之警詢錄音、偵訊錄影錄音內
    容，其等於警詢、偵訊證述之內容，核與其等之警詢、偵訊
    筆錄大致相符，且其等於警詢、偵訊亦無遭強暴、脅迫或其
    他不正方法取供，此亦有本院勘驗筆錄1 份在卷可參（見本
    院99年度訴字第2003號卷卷二第26頁至第47頁），堪認證人
    蔡崇榮、簡銘良於警詢、偵訊時所為之證述，顯較其等於本
    院審理時所證述可採，自應以證人蔡崇榮、簡銘良於警詢、
    偵訊所為證述較為可採。
 3.綜上所述，辯護人之上開辯詞，均不足採。
(四)至被告於警詢、偵訊雖供稱其係以300 元價格販賣第二級毒
    品甲基安非他命予證人蔡崇榮等語（見同上偵卷第33頁、第
    78頁）；證人蔡崇榮、簡銘良雖證稱其等所施用之毒品，係
    證人蔡崇良以300 元之價格向被告購入等語（見同上偵卷第
    14頁、第15頁、第24頁、第81頁至第82頁）。惟按販賣毒品
    罪，以行為人主觀上具有營利之目的或意思，而販入或賣出
    毒品，或二者兼而有之，為構成要件，其販入後，以原價或
    低於原價售與他人時，仍屬販賣行為；如基於販入以外之其
    他原因而持有，並始終無營利之意思，而為有償或無償讓與
    他人之情形，則以轉讓毒品罪論處。準此，行為人在交付毒
    品之際同時收受金錢，一般而言雖可認該款項即係行為人出
    讓毒品之代價，然行為人收受金錢之原因，非僅販賣營利意
    圖，或合資購買，或原價轉讓，在邏輯推理或事實經驗上，
    亦非不可能，是不能僅因行為人交付毒品並收取金錢，即一
    概認行為人必有販毒之營利意圖。查就被告於99年11月7 日
    交付給蔡崇榮之甲基安非他命來源，被告初於警詢時稱「安
    非他命一樣是跟阿威買來的」（見同上偵卷第35頁），後於
    偵訊時供陳：伊賣予證人蔡崇榮之毒品係前天向綽號阿威的
    朋友以300 元買入，伊跟阿威買1 克3,500 元，伊賣出去1
    克3,000 元等語（見同上偵卷第78頁）其於本院初次訊問時
    又供稱：99年11月7 日賣給蔡崇榮那包安非他命是用400 元
    向朋友阿威購買的，用300 元賣給蔡崇榮等語，經本院質以
    為何先前供稱以300 元購入，被告又改稱「我現在說錯了，
    是300 元」、「沒有（賺錢）」、「為了缺錢，因我身上沒
    有錢，所以才賣給蔡崇榮」（見本院99年度訴字第2003號卷
    卷一第8 頁至第9 頁），雖被告前後供述略不一，惟就該甲
    基安非他命之來源係「阿威」，且係原價（甚或減價）出售
    給蔡崇榮乙節，前後供述一致，再參佐證人蔡崇榮、簡銘良
    亦均證稱被告以一包300 元出售等語，尚難認被告有從中賺
    取價差之營利意圖。另參以被告於本院審理時陳稱，其並無
    先施用後，再將毒品賣予證人蔡崇榮，是原封不動賣給蔡崇
    榮之情形（見本院99年度訴字第2003號卷卷一第10頁反面、
    卷二第55頁反面），且被告為警查獲時，經警徵得被告之同
    意搜索後，並無扣得任何現金，此有被告之自願受搜索同意
    書、臺北市政府警察局萬華分局青年路派出所搜索、扣押筆
    錄、扣押物品目錄表、臺北市政府警察局萬華分局青年路派
    出所扣押物品收據/ 無應扣押之物證明書各1 份附卷可稽（
    見同上偵卷第44頁、第45頁至第47頁、第48頁、第49頁），
    是本件被告轉讓第二級毒品甲基安非他命予證人蔡崇榮，是
    否有賺取價差而有利得乙節，並非無疑。此外，復查無證據
    證明被告轉讓毒品確有利得或營利之意思，依「罪證有疑，
    利歸被告」之法則，應認本件被告將甲基安非他命以原價讓
    予證人蔡崇榮之行為，僅能認構成轉讓行為。
(五)綜上所述，事證已明，辯護人之辯詞，不足採納，被告如事
    實欄所示之犯行，已堪認定，應依法論科。
三、論罪科刑方面
(一)甲基安非他命業經行政院衛生署75年7 月11日衛署藥字第59
    7627號公告禁止使用，屬藥事法規定之禁藥，亦同時屬毒品
    危害防制條例第2 條第2 項第2 款所定之第二級毒品，依法
    不得轉讓。又按藥事法第83條第1 項係於93年4 月21日修正
    公布，於同年月23日施行，為毒品危害防制條例之後法，且
    藥事法第83條第1 項之法定刑為7 年以下有期徒刑，得併科
    500 萬元以下罰金，與毒品危害防制條例第8 條第2 項之法
    定刑為6 月以上5 年以下有期徒刑，得併科70萬元以下罰金
    相較，自以藥事法第83條第1 項之法定刑為重，參以毒品之
    範圍尚包括影響精神物質與其製品，而藥事之管理，亦非僅
    止於藥品之管理，毒品危害防制條例與藥事法二者，並無必
    然之特別法與普通法關係。故除有轉讓之第二級毒品達毒品
    危害防制條例第8 條第6 項之一定數量，經依法加重後之法
    定刑較藥事法第83條第1 項之法定刑為重之情形外，因藥事
    法第83條第1 項為後法，且為重法，應優先適用藥事法處罰
    （最高法院96年度台上字第3582號判決意旨參照）。又毒品
    危害防制條例第8 條第6 項規定，轉讓毒品達一定數量者，
    加重其刑至2 分之1 ，其標準由行政院定之。依行政院於93
    年1 月7 日發布之「轉讓持有毒品加重其刑之數量標準」第
    2 條規定：「轉讓、持有毒品達一定數量者，加重其刑至二
    分之一，其標準如下：…二、第二級毒品：淨重10公克以上
    。…」。本件被告轉讓予證人蔡崇榮、簡銘良之甲基安非他
    命，經證人蔡崇榮陳明其僅係吸食一小口即丟棄（見同上偵
    卷第81頁反面），且員警於現場查扣證人蔡崇榮丟棄之毒品
    殘渣袋內之甲基安非他命微量，約0.001 公克，此亦有臺北
    市政府警察局萬華分局毒品初步鑑驗報告單1 份在卷可稽（
    見同上偵卷第39頁），此外，並無其他事證可證明被告所轉
    讓之第二級毒品達淨重10公克以上，故難認有法定加重事由
    ，依法條競合關係，應適用較重之後法論以藥事法第83條第
    1 項之轉讓禁藥罪。是核被告所為，係犯藥事法第83條第1
    項之轉讓禁藥罪。
(二)公訴意旨雖認被告如事實欄所示轉讓第二級毒品甲基安非他
    命予證人蔡崇榮之行為，係基於販賣營利之意圖為之，而認
    為被告此部分係犯毒品危害防制條例第4 條第2 項之販賣第
    二級毒品罪嫌，惟此部分並無積極證據足以證明被告係基於
    販賣牟利之意圖而提供第二級毒品甲基安非他命予證人蔡崇
    榮，已說明如上，惟二者基本犯罪事實相同，本院已當庭諭
    知被告可能涉犯藥事法第83條第1 項之轉讓禁藥罪，已無礙
    其防禦權之行使，本院自得依法變更起訴法條。
(三)再按持有甲基安非他命之行為與轉讓行為同為實質上一罪之
    階段行為，高度之轉讓行為既已依藥事法加以處罰，依法律
    適用完整性之法理，其低度之持有安非他命行為，自不能再
    行割裂適用毒品危害防制條例加以處罰（最高法院82年度台
    上字第4076號、第6613號判決意旨參照），而藥事法對於持
    有禁藥之行為未設有處罰規定，故本件就被告持有甲基安非
    他命之低度行為，自應不另處罰，附此敘明。
(四)被告前於96年間，因詐欺案件，經本院於96年5 月2日以96
    年度簡字第910 號判處有期徒刑3 月確定，前開案件之刑，
    再經本院以96年度聲減字第88號裁定減刑為有期徒刑1 月又
    15日，其於96年6 月5 日入監服刑，於96年7 月20日執行完
    畢出監，此有臺灣高等法院被告前案紀錄表1 份在卷足參，
    被告受有期徒刑執行完畢後，5 年內故意再犯本件有期徒刑
    以上之罪，為累犯，應依法加重其刑。
(五)又被告前於95年、96年、97年經鑑定，認定有中度精神障礙
    ，而領有身心障礙手冊等情，有財團法人臺灣省私立臺北仁
    濟院附設仁濟醫院100 年1 月17日北仁附醫字第1000107 號
    函暨被告之95年、96年、97年身心障礙鑑定表影本、身心障
    礙手冊影本各1 份在卷可稽（見本院99年度訴字第2003號卷
    卷一第64頁至第67頁、第210 頁），且經本院送請臺北市立
    聯合醫院松德院區鑑定結果，認被告就患有精神病一事而言
    ，並無理由認被告本次犯行符合刑法第19條第1 項、第2 項
    之適用，然被告確係一輕度智能障礙者，受一己智能之限制
    ，被告於行為時，辨識違法之能力應已較常人顯著減低，此
    有臺北市立聯合醫院100 年8 月10日北市醫松字第10031497
    700 號函暨所附之精神鑑定報告1 份附卷可參（見本院99年
    度訴字第2003號卷卷一第220 頁至第231 頁），足認被告因
    行為之智能障礙，致對辨識於外界事務之違法判斷作用，以
    及自由決定意思能力，均顯著於平常人為弱，然觀諸被告於
    案發後在警詢、偵訊之表述，就其案發期間事實部分均能正
    常陳述，此有本院勘驗被告之警詢錄音、偵訊錄影錄音內容
    之勘驗筆錄1 份附卷可參（見本院99年度訴字第2003號卷卷
    二第18頁至第25頁），足徵被告於行為時之精神狀態雖未達
    心神喪失之程度，然已達精神耗弱之程度，故依刑法第19條
    第2 項之規定，減輕其刑，並依法先加重後減輕之。
(六)另按藥事法並無關於轉讓禁藥於偵查及審判中自白，即應減
    輕其刑之規定，此部分自無割裂適用毒品危害防制條例第17
    條第2 項規定之餘地（最高法院99年度台上字第4426號判決
    意旨、臺灣高等法院98年度法律座談會研討意見可資參照）
    ，是辯護人主張本件被告得依毒品危害防制條例第17條第1
    項減輕或免除其刑之適用等語，尚非可採。
(七)復按刑法第59條之酌量減輕其刑，必於犯罪之情狀，在客觀
    上足以引起一般同情，認為即予宣告法定低度刑期，猶嫌過
    重者，始有其適用（最高法院51年度台上字第899 號判例參
    照）。本件被告所犯之藥事法第83條第1 項之轉讓禁藥罪，
    法定刑為7 年以下有期徒刑，得併科500 萬元以下罰金，尚
    無衡情論以法定最輕本刑，猶屬過重，其犯罪之情狀，尚無
    可憫之情形，是辯護人主張被告應有刑法第59條之適用，亦
    非可採。
(八)茲審酌被告所為轉讓第二級毒品犯行，對我國社會安寧秩序
    及國人身體健康之潛在危害至鉅，誠屬不該，惟念及被告坦
    承犯行，已見悔意，暨斟酌被告之犯罪動機、目的、手段、
    品行、智識程度、生活狀況等一切情狀，量處如主文所示之
    刑。
(九)扣案之甲基安非他命殘渣袋1 只，因含有微量甲基安非他命
    無法析離，屬違禁物，應依刑法第38條第1 項第1 款之規定
    予以宣告沒收；至扣案之玻璃球吸食器1 只，被告已轉讓予
    證人蔡崇榮，而歸證人蔡崇榮所有，無庸宣告沒收，一併敘
    明。
據上論斷，應依刑事訴訟法第299 條第1 項前段、第300 條，藥
事法第83條第1 項，刑法第11條、第47條第1 項、第19條第2 項
、第38條第1 項第1 款，判決如主文。
本案經檢察官王巧玲到庭執行職務。
中    華    民    國    100   年    12    月    27    日
                  刑事第三庭審判長法  官  何俏美
                                  法  官  江春瑩
                                  法  官  蔡羽玄
上正本證明與原本無異。
如不服本判決應於收受送達後10日內向本院提出上訴書狀，並應
敘述具體理由；其未敘述上訴理由者，應於上訴期間屆滿後20日
內向本院補提理由書（均須按他造當事人之人數附繕本）「切勿
逕送上級法院」。
                                  書記官  許博為
中    華    民    國    100   年    12    月    27    日
附錄本件論罪科刑法條
藥事法第83條第1項
明知為偽藥或禁藥，而販賣、供應、調劑、運送、寄藏、牙保、
轉讓或意圖販賣而陳列者，處7 年以下有期徒刑，得併科新臺幣
5 百萬元以下罰金。